【裁判字號】    90,易,1194
【裁判日期】    901005
【裁判案由】    毒品危害防制條例
【裁判全文】
臺灣彰化地方法院刑事判決                          九十年度易字第一一九四號
    公  訴  人  臺灣彰化地方法院檢察署檢察官
    被      告  甲○○
右列被告因毒品危害防制條例案件，經檢察官提起公訴（九十年度毒偵字第一八四六
、一八三八、一九七三、二六七八號），本院判決如左：
    主      文
甲○○連續施用第二級毒品，處有期徒刑捌月。
    事      實
一、甲○○前因施用毒品案件，經觀察、勒戒後，認無繼續施用毒品之傾向，由台灣
    彰化地方法院檢察署檢察官於民國八十九年二月二十九日，以八十九年度毒偵字
    第五五四號、第一０一九號不起訴處分確定。復基於概括犯意，分別於九十年一
    月十七日回溯四日內之某時、同年二月十二日回溯四日內之某時、同年三月十六
    日回溯四日內之某時、同年四月十一日回溯四日內之某時，在不詳地點連續施用
    第二級毒品安非他命多次，嗣分別於九十年一月十七日十時五分許、同年二月十
    二日十時三十五分許、同年三月十六日十一時四十六分許、同年四月十一日十六
    時四十一分許，因列為毒品人口，接受定期採尿而為警查獲，經依本院九十年度
    毒聲字第二００六號裁定送臺灣彰化看守所附設勒戒處所觀察、勒戒後，認有繼
    續施用毒品之傾向。
二、案經彰化縣警察局彰化分局報請彰化地方法院檢察署檢察官偵查起訴。
    理      由
一、訊據被告甲○○矢口否認有右揭犯行，辯稱可能係吸入二手煙所致，又伊在今年
    四、五月間因手割傷曾動手術而打過麻醉劑，另伊有去西藥房買感冒藥吃云云。
    惟查被告於九十年一月十七日、同年二月十二日、同年三月十六日、同年四月十
    一日查獲當日經採尿送驗結果，四次均呈甲基安非他命陽性反應，有長昕生活事
    業股份有限公司新東分公司濫用藥物尿液檢體檢驗報告四份等在卷可稽；又查被
    告手術之時間既在九十年四、五月間，皆在採尿驗尿之後，故被告之尿液呈甲基
    安非他命陽性反應，與被告之手術尚屬無涉，被告尚難據此作為卸責之詞。又按
    以人體吸入安非他命後，經新陳代謝結果，約有百分之七十於二十四小時內自尿
    中排出，約百分之九十於九十六小時自尿中排出，最長可能不會超過四天，且尚
    無因吸入毒品之「二手煙」（即被動吸入），而致尿液驗出之案例，目前僅有被
    動吸入大麻之報告，而該項研究認為「一般吸食方式之二手煙（即被動吸入大麻
    ）並不會使免疫抗體方法之檢驗呈陽性反應」，此有行政院衛生署藥物食品檢驗
    局八十一年二月八日（八一）藥檢一字第００１一一五六號覆臺灣台北地方法院
    函及台北榮民總醫院藥物諮詢中心八十一年四月六日覆台灣高等法院高雄分院八
    十一高分刑處字第四四六四號函可稽，是被告所辯殊屬可疑；且被告之尿液係分
    別於上揭所示之不同時間所採，竟均呈甲基安非他命之陽性反應，則本院豈能以
    被告所辯吸入甲基安非他命「二手煙」一語，為被告有利之認定，其所辯礙難採
    信。至被告辯稱伊有吃感冒藥云云，惟查被告於警訊中自承九十年三月十六日及
    九十年四月十一日採前皆未服用任何藥物，此有九十年四月十七日及九十年六月
    五日警訊筆錄可稽，惟其驗尿結果仍皆呈甲基安非他命陽性反應，且被告對於服
    用藥物之名稱、購買之地點又無法清楚交待，故被告嗣後辯稱係服用感冒藥云云
    ，顯為卸責之詞，亦難採信。又被告前因施用毒品案件，經觀察、勒戒後，認無
    繼續施用毒品之傾向，由台灣彰化地方法院檢察署檢察官於八十九年二月二十九
    日，以八十九年度毒偵字第五五四號、第一０一九號不起訴處分確定，此有該不
    起訴處分書及臺灣彰化地方法院檢察署刑案資料查註紀錄表附卷可稽，則被告於
    五年內再度施用毒品，經依本院九十年度毒聲字第二００六號裁定送臺灣彰化看
    守所附設勒戒處所觀察、勒戒後，認有繼續施用毒品之傾向，此亦有該裁定書及
    台灣彰化看守所九十年七月六日彰所戒字第一九七六號函附之有無繼續施用毒品
    傾向證明書在卷足憑，被告犯行洵堪認定。
二、核被告所為，係犯毒品危害防制條例第十條第二項之施用第二級毒品罪。被告持
    有毒品之行為為其施用毒品之犯行所吸收，不另論罪。又被告先後多次施用第二
    級毒品之行為，時間緊接，犯罪構成要件相同，顯係基於概括犯意反覆為之，為
    連續犯，應依刑法第五十六條之規定論以一罪，並加重其刑。爰審酌被告經觀察
    勒戒後後仍不知悔改，再次施用毒品，足見其惡性難改，施用毒品戕害身心，造
    成家庭負擔，製造社會問題既其施用之情節等一切情狀，量處如主文所示之刑，
    以資懲戒。
據上論斷，應依刑事訴訟法第二百九十九條第一項前段，毒品危害防制條例第十條第
二項，刑法第十一條前段、第五十六條，判決如主文。
中      華      民      國      九十      年      十    月    五    日
                                臺灣彰化地方法院刑事第三庭
                                    法      官  詹秀錦
右正本證明與原本無異。
如不服本判決，應於判決送達後十日內，向本院提出上訴狀( 須附繕本 )。
                                      法院書記官  莊何江
中      華      民      國      九十      年      九    月    二十五    日
毒品危害防制條例第十條第二項


司法院資訊處製作；財團法人民間司法改革基金會備份。
